【裁判字號】    92,上訴,924
【裁判日期】    921028
【裁判案由】    毒品危害防制條例
【裁判全文】
臺灣高等法院臺南分院刑事判決            九十二年度上訴字第九二四號    Ｃ
      上  訴  人  臺灣嘉義地方法院檢察署檢察官
      上  訴  人
      即  被  告  甲  ○  ○
      選任辯護人  洪  梅  芬  律師
      被      告  乙○○○
      選任辯護人  蔡  敬  文
右上訴人因被告違反毒品危害防制條例案件，不服臺灣嘉義地方法院九十一年度訴字
第一四七號中華民國九十二年七月二十八日第一審判決（起訴案號：臺灣嘉義地方法
院檢察署九十年度偵字第七四四四號），提起上訴，本院判決如左：
      主      文
原判決關於甲○○部分撤銷。
甲○○連續運輸第一級毒品，處有期徒刑拾肆年。扣案之第一級毒品海洛因貳包（合
計淨重貳拾陸點零貳公克）及第二級毒品甲基安非他命貳包（合計淨重柒點柒柒公克
、驗餘淨重柒點陸貳公克）均沒收銷燬之，上開毒品之外包裝及扣案之行動電話手機
貳支沒收，運輸毒品所得之新台幣貳萬元沒收，如全部或一部不能沒收，以其財產抵
償之。
其他上訴駁回。
      事      實
一、甲○○基於運輸第一級毒品海洛因及第二級毒品甲基安非他命牟利之概括犯意，
    自民國九十年六月間某日起，以每次新台幣（下同）四千元之代價，為真實姓名
    不詳綽號「阿文」之成年男子，由高雄市某地同時將第一級毒品海洛因約七至十
    九公克及第二級甲基毒品安非他命約一‧八公克，先後運送至嘉義縣布袋鎮華冠
    保齡球館前停車廣場三次、運送到台南縣新營市○○○○道附近某處二次，均交
    付予蔡志強（涉嫌施用毒品部分由檢察官另案偵辦），先後共五次完成交付，因
    運輸毒品得款二萬元。嗣於九十年十一月十二日十七時許，蔡志強在嘉義縣布袋
    鎮永安里二六七號前為警查獲其持有海洛因及安非他命，經蔡志強坦承有施用第
    一、二級毒品之犯行，且供出施用之毒品海洛因、安非他命之來源為甲○○，並
    表示願協助警方追查甲○○，蔡志強遂於同日十七時四十分許，以其所有之00
    00000000號行動電話撥打甲○○所有之0000000000號行動電
    話，要求甲○○依往例將毒品送至華冠保齡球館，嗣經員警駕車帶同蔡志強前往
    約定之華冠保齡球館旁等候，於同日二十二時三十分許，待甲○○駕車搭載不知
    情之乙○○○抵達華冠保齡球館前廣場時，警方經蔡志強確認對象無誤後，埋伏
    在該處之警員立即上前逮捕甲○○與乙○○○，而使該次交易未完成，並當場扣
    得甲○○持有欲交付蔡志強之第一級毒品海洛因一包（警秤毛重十九公克）、第
    二級毒品甲基安非他命一包（警秤毛重一‧八公克、實際毛重一‧八二公克、淨
    重一‧六一公克、驗餘淨重一‧五五公克）、甲○○所有供聯絡運送毒品所用之
    行動電話手機二支（共有0000000000號、0000000000號、
    0000000000號等三門號），嗣並由甲○○帶同警員至其位於台南縣新
    營市○○路一０七二號十樓五Ｂ居所，查獲第一級毒品海洛因一包（警秤毛重八
    公克）、第二級甲基安非他命一包（警秤毛重六‧五公克、實際毛重六‧七七公
    克、淨重六‧一六公克、驗餘淨重六‧０七公克）。
二、案經嘉義縣警察局移送臺灣嘉義地方法院檢察署檢察官偵查起訴。
      理      由
壹、撤銷改判（即被告甲○○）部分：
一、右揭被告甲○○意圖牟利，連續為綽號「阿文」之成年男子運送第一級毒品海洛
    因及第二級毒品安非他命交付予蔡志強之犯罪事實，業據被告甲○○於檢察官偵
    訊時供認不諱，核與被告甲○○於警訊時自由陳述情節（詳後述）相符，且被告
    甲○○於原審審理時亦不否認確有賺取每次四千元車資而運交毒品予蔡志強之行
    為（見原審卷第一二八頁筆錄），經核與證人蔡志強證述先後分別於華冠保齡球
    館、新營交流道附近由被告甲○○交付第一級毒品海洛因及第二級毒品安非他命
    等語之情節相符，復與證人即同案被告乙○○○歷次供陳曾偕同被告甲○○前往
    華冠保齡球館、新營交流道等語之情節互核無誤，足認被告前開運交毒品予蔡志
    強之陳述，應與事實相符，堪可採信。
二、被告甲○○警訊筆錄固有其係販賣第一級毒品海洛因及第二級毒品安非他命予蔡
    志強云云之記載，但查，被告甲○○辯稱警詢筆錄記載內容非本於其自由陳述等
    語，經原審勘驗警詢錄音帶，發現「(1)第二次警訊筆錄與錄音內容相符。(2)第一
    次警訊筆錄，筆錄記載內容雖均有錄音可佐，但：部分錄音內容並未記載於筆
    錄；筆錄製作過程有中斷錄音情形，中斷錄音前後，被告供述情形不一，中斷
    錄音前，部分錄音內容並未記載於筆錄；錄音內容經勘驗記載成錄音譯文，被
    告於警詢時實係供承以每次賺取四千元車資之代價運送毒品等語」之事實，有原
    審勘驗筆錄及原判決錄音譯文附卷可參。據上勘驗結果，本院因認：
    （一）本案警詢筆錄關於被告甲○○販賣毒品予蔡志強云云之記載內容，與被告
          警詢時自由陳述之內容不符，自不得作為本案認定事實之依據。
    （二）被告甲○○辯稱受「小隊長」脅迫不承認將予以灌水，始承認販賣毒品云
          云，經原審先後傳訊本案所有出勤承辦警（偵查）員到庭供被告甲○○指
          認，被告甲○○無法指出何人曾出言脅迫，且經原審勘驗前開警局錄音內
          容，除警員時有偵訊態度強硬、語氣不佳之情形外，並無被告所辯「小隊
          長」脅迫將予以灌水云云之情形，惟前開警詢錄音過程既有中斷錄音之情
          形，且中斷後警詢筆錄記載內容與中斷錄音前被告自由意志陳述內容既有
          不符，則中斷錄音後之警詢筆錄記載，自不得採為證據資料。又被告警詢
          筆錄關於販賣毒品之記載，既經本院排除其證據資格，則該部分記載是否
          有非任意性之情形，即與本案認定事實無涉。
    （三）被告甲○○於警詢中經錄音而未記載於筆錄之陳述內容（即中斷錄音前被
          告陳述之內容），經原審勘驗結果，確屬被告自由意志下所陳述，此觀錄
          音內容被告甲○○與員警尚有聊天、對談之過程，並有被告甲○○與其（
          女性）家屬（或朋友）之對話內容即明，被告甲○○此部分陳述，既係本
          於其自由意志所陳述，且經原審勘驗明確，製有勘驗筆錄及錄音譯文，自
          堪採為認定事實之依據。
    （四）且被告警詢中所陳述（未經記載於筆錄而經原審勘驗部分），與被告經檢
          察官偵訊時所言內容相符，益證此部分陳述確與事實相符而得採為證據資
          料。
三、證人蔡志強固有證述向被告甲○○購買毒品云云，但查蔡志強係經警查獲持有毒
    品後，始配合警方追緝毒品前手即被告甲○○，則其證詞關於被告甲○○係毒品
    之來源（前手）部分，因被告甲○○確有交付毒品予蔡志強之行為（此亦為被告
    甲○○所是認），此部分證詞固堪採信；至被告甲○○究係販賣毒品抑或運交毒
    品予蔡志強，證人蔡志強之證言，容或有所保留；而被告甲○○自始於警局自由
    陳述之內容，均係供稱運交毒品予蔡志強以賺取車資，且證人即承辦警員王慶達
    、曾東雨於原審審理時亦陳證：蔡志強以電話聯繫被告甲○○時，僅用台語講「
    李仔，老地方，東西一樣」等語（見原審九十一年六月二十日訊問筆錄），並未
    言及毒品種類、數量及交易金額，尚無具體證據堪認被告甲○○與證人蔡志強有
    買賣毒品之事實，是證人蔡志強之證言，僅能評價做為被告甲○○確有運交毒品
    予蔡志強之佐證資料。
四、被告甲○○固曾辯稱其為蔡志強買毒品，蔡志強會給付其四千元車資，蔡志強亦
    曾為其購買毒品，其亦會交付蔡志強四千元車資云云，但查被告甲○○係以運送
    毒品賺取每次四千元車資之事實，業據其於警詢時自由陳述明確，已如前述，被
    告甲○○本身既有運送及取得毒品之管道，焉有再囑託蔡志強為其購買毒品之理
    ，足見被告甲○○關於委託蔡志強購買毒品之辯詞，亦非可採，且被告於警詢自
    由陳述（經原審勘驗錄音帶部分）其僅賺取車資四千元，蔡志強係自行與「阿文
    （文哥）」結帳等語（見原審勘驗筆錄及錄音譯文）；從而可推認被告甲○○與
    蔡志強歷次見面交付毒品（運交毒品之次數，詳後述），均係被告甲○○運交毒
    品予蔡志強，並無蔡志強為被告甲○○購買毒品之事實。至被告甲○○辯稱與蔡
    志強居住台南縣新營市同一大樓，係與蔡志強共同出資購買毒品云云，但查被告
    甲○○與蔡志強相約在嘉義縣布袋地區交付毒品屬實，已如前述，如係居住同一
    大樓合買毒品，焉需如此？被告甲○○亦無必要於接獲蔡志強需要毒品之電話後
    即遠自高雄運毒北上於保齡球館前廣場交貨，顯見被告所辯係與蔡志強共同出資
    購買毒品云云，實係卸責之詞，不足採信。
五、關於被告甲○○運送毒品次數之認定：
    被告甲○○坦認有多次在華冠保齡球館及新營交流道附近交付毒品予蔡志強之行
    為，證人蔡志強亦陳證曾在華冠保齡球館及新營交流道自被告甲○○取得毒品多
    次，又證人即同案被告乙○○○亦供陳曾多次偕同被告甲○○前往布袋保齡球館
    及新營交流道，惟被告甲○○、乙○○○及證人蔡志強對於彼此見面或交付毒品
    之次數之供述與證詞，並未相符，基此，本院本於罪疑唯輕之證據法則，允宜自
    三人之陳述內容，取其交集，而為被告有利之認定，宜先敘明。經查：
    （一）被告甲○○警詢筆錄中關於交易毒品次數之記載，係警員誘導式詢問（亦
          即次數係警員之詢問問題所載，被告甲○○答詢內容僅記載「都是事實」
          云云），且該部分筆錄之記載，有前述中斷錄音而可疑為非自由陳述之情
          ，已如前述，是被告甲○○警詢筆錄關於交付毒品次數之記載，自不得採
          為認定事實之基礎。
    （二）證人蔡志強警詢筆錄固亦有與被告甲○○交易毒品次數之記載，但該部分
          內容，與證人蔡志強於偵查及原審審理時所陳，均不相符，而證人蔡志強
          警詢筆錄之記載，既有前述與事實不同之瑕疵可指，是渠於警詢所陳之交
          付毒品次數，自亦不足援為認定事實之基礎。
    （三）被告甲○○於原審九十二年一月三十日訊問時陳稱在保齡球館與蔡志強見
          面三至五次、在新營交流道附近見面三、四次（嗣又改稱兩次）等語，證
          人蔡志強證述與被告甲○○於九十年夏天認識，約每隔半個月向被告李中
          山取得毒品一次，「之前（幾次交貨）都是甲○○自己，最後幾次都是和
          最後一次被查獲的那位小姐一起，在新營一次，布袋保齡球館應該有三、
          四次」等語（見原審九十一年六月二十七日訊問筆錄），證人即被告殷張
          玉枝供陳與被告甲○○去布袋保齡球館三、四次（見原審九十一年六月二
          十日訊問筆錄、檢察官九十年十一月十三日偵訊筆錄、本院九十二年十月
          十四日筆錄），和被告甲○○到新營交流道，被告甲○○要伊先下車的情
          形有三、四次等語（見原審九十一年七月十二日訊問筆錄），基上，被告
          甲○○載同被告乙○○○與蔡志強見面交付毒品之次數，應認定為在布袋
          鎮華冠保齡球館三次，在新營交流道附近二次；又基上三人所述，被告李
          中山載同被告乙○○○與蔡志強見面交付毒品前，即曾自行與蔡志強見面
          交付毒品，至於次數若干，因無其他明確可認之客觀證據，僅能從被告有
          利而認定為在華冠保齡球館或新營交流道附近尚有一次。綜上，除被告李
          中山經警在華冠保齡球館查獲該次（未完成運輸行為）外，尚有五次業已
          完成交付行為（其中三次在華冠保齡球館、二次在新營交流道附近）。
    （四）此外，被告於警詢自由陳述內容固陳稱運送毒品賺取四千元車資，但除蔡
          志強外，尚無客觀證據足認被告甲○○另有運送毒品之對象，自不得認被
          告甲○○另有運送毒品牟利之行為。
六、被告甲○○自陳每次運交毒品予蔡志強賺取四千元車資，已如前述，是被告甲○
    ○有牟利之意圖甚明。另查，扣案之海洛因二包（鑑驗後淨重二六‧０二公克，
    包裝重一‧五四公克），經送法務部調查局以化學呈色法及氣相層析質譜儀分析
    法鑑驗結果，檢出第一級第六項毒品海洛因成份之事實，有該局0000000
    0號鑑定通知書一件在卷可參，另扣案之安非他命二包（合計淨重七‧七七公克
    、鑑驗後淨重七‧六二公克），經送內政部警政署刑事警察局以化學呈色法、氣
    相層析質譜儀分析法及核磁共振分析法鑑驗結果，檢出第二級毒品甲基安非他命
    成分之情，亦有該局九十一年一月三十一日刑鑑一八０六六號鑑驗通知書一件附
    卷可稽。此外，並有被告甲○○所有供與蔡志強聯繫所用之行動電話手機二支（
    門號0000000000、0000000000、0000000000號
    三個）扣案可佐。至於被告甲○○辯護人聲請訊問證人乙○○○，固據乙○○○
    證稱其與被告甲○○同行不知甲○○所為何事云云，惟甲○○確有交付毒品予蔡
    志強之事實（被告承認有轉讓毒品之事實），乙○○○所證僅否認其為知情之共
    犯而已，並無法為被告甲○○有利之證明，另關於被告甲○○及證人蔡志強於警
    詢陳述之證據力，業經原審及本院認定如前，並有先後查獲之毒品扣案可稽，本
    院本諸「罪疑惟輕」之證據法則，雖不能證明被告確有與綽號「阿文」之人共同
    販賣毒品之事實，然被告甲○○至少有本於自己犯罪之意思先後五次以每次四千
    元之報酬運交「阿文」販賣給蔡志強之毒品，獲利二萬元之事證明確，其犯行堪
    以認定，應予依法論科。
七、核被告甲○○所為，係犯毒品危害防制條例第四條第一項之運輸第一級毒品罪、
    同條第二項之運輸第二級毒品罪及同條第五項、第一項、第二項之運輸第一級、
    第二級毒品未遂罪。公訴意旨認被告甲○○所為係犯同條項之販賣第一、二級毒
    品（既遂及未遂）罪，容有誤會，其交付毒品予蔡志強之基本社會事實相同，起
    訴法條應予變更。被告甲○○持有第一級毒品及第二級毒品之低度行為為運輸之
    高度行為所吸收，不另論罪。被告甲○○經警查獲該次，運輸行為尚未完成，應
    論以同條例第四條第五項、第一項、第二項之運輸第一、二級毒品未遂罪。被告
    甲○○先後多次運輸第一級毒品及第二級毒品之行為，分別均時間緊接、方法相
    同，所犯亦為犯罪構成要件同一之罪名，顯均係出於概括犯意反覆為之，分別均
    應依刑法第五十六條連續犯之規定，分別論以運輸第一級毒品既遂一罪及運輸第
    二級毒品既遂一罪，除死刑、無期徒刑依法不得加重外，分別均應依法加重其刑
    。又被告一次運輸行為同時運輸第一、二級毒品，為一行為觸犯數罪名，應依刑
    法第五十五條之想像競合犯之規定，從一重之運輸第一級毒品罪處斷。又被告甲
    ○○有施用海洛因毒品之惡習（有觀察、勒戒之紀錄在卷可稽），是經警查獲之
    海洛因毒品及安非他命毒品，有可能供己施用，或為「阿文」運輸，依「罪疑惟
    輕，利於被告」之法則，僅得依前揭調查所得認定其運輸五次毒品，獲利二萬元
    ，利益不多，與坊間大盤販賣或運輸整批大量毒品者有別，且被告本身亦有施用
    上開毒品之習慣，為籌措吸毒費用而運輸毒品牟利，衡情若處以法定最低刑，依
    社會一般觀念不無情輕法重之虞，是被告犯罪情狀，尚堪憫恕，爰依刑法第五十
    九條之規定，酌予減輕其刑。
八、原審以被告罪證明確，而予以論科，固非無見，惟本件法定刑度嚴峻，情輕法重
    ，被告犯罪情狀顯可憫恕，應依刑法第五十九條之規定，酌量減輕其刑，原判決
    未予適用，尚有未當。上訴意旨謂其僅有轉讓犯行而否認其他，雖無足取，然原
    判決既有可議，自屬無可維持，應由本院將原判決關於被告甲○○部分撤銷改判
    ，以期適法。爰審酌被告甲○○前有多次毒品相關前案記錄（此有台灣高等法院
    被告全國前案紀錄表及台灣嘉義地方法院檢察署刑案資料查註紀錄表各一件附卷
    可參）之品行、其國中畢業之智識程度、意圖牟利之犯罪動機、運輸毒品之手段
    、其運輸毒品間接暢通毒品流通、活絡毒品交易市場對社會治安、國民身心與善
    良風俗所生之危害及犯罪後之態度等諸般情狀，量處有期徒刑十四年，以示懲儆
    。扣案之第一級毒品海洛因及第二級毒品甲基安非他命，均為查獲之毒品，有前
    開調查局與刑事局鑑定通知書在卷可佐，均應依毒品危害防制條例第十八條第一
    項之規定沒收銷燬之；上開毒品之外包裝及扣案之行動電話手機二支，均為被告
    甲○○所有之事實，業據被告甲○○供陳在卷，而上開行動電話均曾供與蔡志強
    聯繫，除有通聯紀錄可查外，並據證人蔡志強證述在卷，應依毒品危害防制條例
    第十九條第一項之規定沒收之；又被告運送毒品犯毒品危害防制條例第四條之罪
    所得為二萬元，已如前述，亦應依毒品危害防制條例第十九條之規定沒收之，如
    全部或一部不能沒收時，以其財產抵償之。（最高法院八十八年台上字第六五四
    八號參照）
貳、上訴駁回（被告乙○○○）部分：
一、公訴意旨另以：被告乙○○○自九十年十月間某日起，與被告甲○○基於共同犯
    意之聯絡，由被告甲○○開車載被告乙○○○一起前往嘉義縣布袋鎮華冠保齡球
    館及台南縣新營交流道附近，由被告乙○○○到車外查看四周把風，而由被告甲
    ○○與蔡志強交易毒品，以此方式販賣海洛因、安非他命給蔡志強。嗣於九十年
    十一月十二日十七時許，蔡志強在嘉義縣布袋鎮永安里二六七號前為警查獲其持
    有海洛因及安非他命，經蔡志強坦承有施用第一、二級毒品之犯行，且供出毒品
    來源為甲○○並配合查緝，蔡志強遂於同日十七時四十分許，以行動電話向被告
    甲○○佯稱欲購買毒品海洛因，並約定於同日二十一時許，在嘉義縣布袋鎮華冠
    保齡球館前交易，同日二十二時三十分許，待被告甲○○駕車載被告乙○○○抵
    達，警員立即上前逮捕被告甲○○、乙○○○，而使該次交易未完成，並當場扣
    得被告甲○○所有欲賣給蔡志強之海洛因一包、安非他命一包及被告甲○○所有
    供販賣毒品所用之行動電話二支，因認被告乙○○○與被告甲○○共同涉犯販賣
    毒品罪嫌。
二、按被告未經審判證明有罪確定前，推定其為無罪。犯罪事實應依證據認定之，無
    證據不得認定犯罪事實；又不能證明被告犯罪者，應諭知無罪之判決；刑事訴訟
    法第一百五十四條、第三百零一條第一項分別定有明文。又犯罪事實之認定，應
    憑真實之證據，倘證據是否真實尚欠明確，自難以擬制推測之方法，為其判斷之
    基礎；而認定犯罪事實之證據係指足以認定被告確有犯罪行為之積極證據而言，
    該項證據自須適合於被告犯罪事實之認定，始得採為斷罪資料，最高法院五十三
    年著有臺上字第六五六號、二十九年上字第三一０五號著有判例可資參照。且刑
    事訴訟上證明之資料，無論其為直接或間接證據，均須達於通常一般之人均不致
    有所懷疑，而得確信其為真實之程度，始得據為有罪之認定，若其關於被告是否
    犯罪之證明未能達此程度，而有合理懷疑之存在，致使無從形成有罪之確信，根
據「罪證有疑，利於被告」之證據法則，即不得遽為不利被告之認定，亦有最高
    法院七十六年度臺上字第四九八六號判例可稽。
三、公訴意旨認被告乙○○○涉犯前開販賣毒品罪嫌，主要係以「經查，被告乙○○
    ○於偵訊中供稱：九十年與甲○○會面三、四次，每次都有去布袋找朋友，他都
    帶我到布袋鎮的保齡球館，每次到了保齡球館門邊，他都叫我先下車，我有看到
    他的車，但是我不知道他都在做什麼等語，足認被告乙○○○曾多次與被告甲○
    ○前往布袋鎮華冠保齡球館之事實為真。次查證人蔡志強迭於警詢及偵訊中證稱
    ：自九十年十月以後，被告甲○○都會帶一名年約四、五十歲之女子，後來在嘉
    義縣警察局少年隊才知道她叫乙○○○，通常她都會下車四處張望，查看四周有
    無他人，如沒有人，我就上車與被告甲○○交易毒品等語，而證人即查獲本案之
    嘉義縣警察局少年隊警員王慶達、曾東雨復證稱：『當晚我們埋伏在現場，經蔡
    志強指認該車是甲○○所開，我們等甲○○車輛停下，李、殷二人下車時，我們
    即上前要盤查，甲○○見狀就跑走，乙○○○在現場無法逃跑，所以我們先控制
    住殷，隨即也抓住甲○○，當時我們看到該車停下後，他二人都下車四處觀望，
    乙○○○並抽煙四處觀看』等語，足認被告乙○○○係與被告甲○○一起前往販
    賣毒品並擔任把風之工作。」等情為論據。
四、訊據被告乙○○○固不否認曾多次乘坐被告甲○○所駕駛之汽車前往嘉義縣布袋
    地區，惟否認有何公訴意旨所指之犯嫌，辯稱：確實不知道被告甲○○在做什麼
    等語。本院經查：被告甲○○與蔡志強交付毒品前，被告甲○○均刻意叫被告乙
    ○○○先下車之事實，除據被告乙○○○辯陳在卷外，且經證人即共同被告甲○
    ○陳證在卷，核與證人蔡志強證述情節相符，據上事實，被告乙○○○固非無為
    被告甲○○把風之可能，但仍存在被告甲○○係為隱瞞毒品交易過程而刻意支開
    被告乙○○○之合理懷疑，是公訴意旨僅因被告乙○○○多次協同被告甲○○前
    往毒品交易地點即認被告乙○○○共同參與毒品交易過程，尚屬臆測。且蔡志強
    配合警方查緝時，均僅言及毒品來源為被告甲○○，足見被告乙○○○在蔡志強
    配合警方追緝毒品前手時之主觀認定上，應非參與毒品交易之前手；且蔡志強既
    為與被告甲○○進行毒品交付之行為，必集中注意於毒品之內容、數量甚或品質
    等關鍵問題，能否注意車外被告乙○○○之舉措，誠非無疑，是證人蔡志強所陳
    被告乙○○○下車四周張望云云，容或與事實有間；又證人即承辦警員王慶達、
    曾東雨所陳被告二人到達後均下車四處觀望等情，能否評價為被告乙○○○確知
    被告甲○○正從事毒品交易行為，誠屬有疑；此外，本案扣案證物均為被告甲○
    ○所有，亦未查得任何客觀事證足認被告乙○○○確實知悉並參與被告甲○○之
    犯罪行為，而被告乙○○○經查亦無任何施用毒品之事實，是公訴意旨所認定被
    告乙○○○共同參與被告甲○○犯罪行為之證據資料，尚顯未足，不能形成被告
    乙○○○係有罪之確信。至於公訴人於上訴書中以甲○○每次在被查獲之保齡球
    館前交付毒品給蔡志強時，被告乙○○○都會隨同前來等情，認被告乙○○○有
    為甲○○販賣毒品把風之行為，惟被告乙○○○當時係與甲○○交往，二人同進
    同出，本為一般情侶之常情，公訴人上開推論並無實據，僅屬推測之詞；又公訴
    人另以被告甲○○與蔡志強交易之地點附近並無商店，原有檳榔攤亦已關門等情
    ，認被告乙○○○所辯當時欲下車買飲料云云，係屬卸責之詞，惟被告本無自證
    無罪之義務，且被告乙○○○當時一下車即被警員逮獲，並未著手為其他行為，
    此經前揭承辦員警供述如前，是被告乙○○○當時是否為把風或尋找商店，抑或
    為其他如方便或抽煙等行為，均未可知，亦難以被告所辯不實即推論被告確有把
    風之犯行。則本案既不能證明被告乙○○○確有公訴意旨所指之共同販賣毒品犯
    嫌，揆諸前揭條文及判例意旨，自應為被告乙○○○無罪之諭知。
五、原審以被告乙○○○被訴販賣第一級毒品之犯罪不能證明為由，而為被告乙○○
    ○無罪之諭知，其認事用法，並無不合，公訴人仍執前詞指摘原判決不當而提起
    上訴，為無理由，自應駁回其上訴。
據上論結，應依刑事訴訟法第三百六十八條、第三百六十九條第一項前段、第三百六
十四條、第二百九十九條第一項前段、第三百條，毒品危害防制條例第四條第一項、
第二項、第五項、第十八條第一項、第十九條第一項，刑法第十一條前段、第五十六
條、第五十五條、第五十九條，判決如主文。
本案經檢察官王碧霞到庭執行職務。
中    華    民    國      九十二      年      十      月      二十八日
                                  臺灣高等法院臺南分院刑事第二庭
                                      審判長法官  黃    崑    宗
                                            法官  林    勝    木
                                            法官  葉    居    正
右正本證明與原本無異。
如不服本判決，應於判決送達後十日內向本院提出上訴狀，其未敘述理由者並應於提
出上訴狀後十日內向本院補提理由書（應附繕本)。
                                      法院書記官  陳    嘉    琍
中    華    民    國      九十二      年      十      月      二十九    日
附錄法條：
毒品危害防制條例第四條第一項：製造、運輸、販賣第一級毒品者，處死刑或無期徒
                              刑；處無期徒刑者，得併科新台幣一千萬元以下罰
                              金。


司法院資訊處製作；財團法人民間司法改革基金會備份。
